【裁判字號】    97,毒抗,589
【裁判日期】    980106
【裁判案由】    毒品危害防制條例
【裁判全文】
臺灣高等法院刑事裁定                 97年度毒抗字第589號
抗  告  人
即  被  告  甲○○
上列抗告人因違反毒品危害防制條例案件，不服台灣桃園地方法
院97年度毒聲字第1438號，中華民國97年11月24日裁定（聲請案
號：台灣桃園地方法院檢察署97年度毒偵字第1357號），提起抗
告，本院裁定如下：
    主  文
抗告駁回。
    理  由
一、本件抗告意旨略以：抗告人之前已因他案入所執行，迄今年
    始執行勒戒，而抗告人因案所應執行之刑期，應逾30年，是
    以將抗告人執行強制戒治，並無實益，且抗告人在獄中執行
    ，怎可能有繼續施用毒品之傾向，為此提起抗告云云。
二、按施用毒品者，於裁定送觀察、勒戒後，有繼續施用毒品之
    傾向者，由法院裁定令入戒治處所施以強制戒治，其期間為
    6 個月以上，至無繼續強制戒治之必要為止，但最長不得逾
    1年，毒品危害防制條例第20條第2項定有明文。又毒品危害
    防制條例規定強制戒治之目的，在於世界各國之醫療經驗及
    醫學界之共識，咸認施用毒品成癮者，其心癮甚難戒除，絕
    難戒絕斷癮，致其再犯率均偏高，故有持續收容於戒治處所
    施以強制戒治之必要，是該條例第20條第 2項關於強制戒治
    之規定，係屬強制規定，只要觀察、勒戒後，認受觀察、勒
    戒人有繼續施用毒品傾向者，檢察官即應聲請法院裁定受觀
    察、勒戒者令入戒治處所強制戒治，其中並無任何例外規定
    。
三、經查：抗告人甲○○因施用毒品案件，經台灣桃園地方法院
    以97年度毒聲字第 569號裁定送觀察、勒戒，經臺灣桃園看
    守所附設勒戒處所評分結果，人格特質為64分、臨床徵候為
    25分、環境相關因素為 5分，合計94分，綜合判斷為「有繼
    續施用毒品傾向」，此有臺灣桃園看守所附設勒戒處所有無
    繼續施用毒品傾向證明書及有無繼續施用毒品傾向評估標準
    紀錄表各 1紙在卷可稽。其內所載之結果，係該所相關專業
    知識經驗人士，在抗告人觀察勒戒期間，依其本職學識評估
    抗告人之人格特質、臨床徵候、環境相關因素所為之綜合判
    斷，具有科學驗證所得之結論，自得憑以判斷抗告人有無繼
    續施用毒品傾向之證明。是抗告人經專業判斷認定有繼續施
    用毒品之傾向，自應依法入戒治處所強制戒治。至抗告意旨
    謂，其尚有逾30年之徒刑待執行，將之執行強制戒治，並無
    實益云云，惟查抗告人現係因強盜罪等案受徒刑執行，與本
    案無涉，且抗告人應入戒治處所強制戒治，已如前述。是以
    原裁定令抗告人入戒治處所強制戒治，其期間為 6個月以上
    ，至無繼續戒治之必要為止，但最長期間不得逾 1年，核無
    不合。抗告意旨，為無理由，應予駁回。
四、據上論斷，應依刑事訴訟法第412條，裁定如主文。
中    華    民    國    98    年    1     月    6     日
                  刑事第十八庭  審判長法  官  吳鴻章
                                      法  官  周政達
                                      法  官  陳健順
以上正本證明與原本無異。
不得再抗告。
                                      書記官  初玲玲
中    華    民    國    98    年    1     月    6     日


司法院資訊處製作；財團法人民間司法改革基金會備份。
